最　高　行　政　法　院　裁　定
　　　　　　　　　　　　　　　　　　 96年度裁字第04057號
上　訴　人　顏水柱即一冠商行
被 上訴 人　財政部臺灣省南區國稅局
代　表　人　邱政茂　　　　送達處所同上
上列當事人間因菸酒稅法事件，上訴人對於中華民國96年1月30
日高雄高等行政法院95年度訴字第420號判決，提起上訴，本院
裁定如下：
　　主  文
上訴駁回。
上訴審訴訟費用由上訴人負擔。
　　理  由
一、按對於高等行政法院判決之上訴，非以其違背法令為理由，
    不得為之，行政訴訟法第242條定有明文。又依同法第243條
    第1項規定，判決不適用法規或適用不當者，為違背法令；
    而判決有同條第2項所列各款情形之一者，為當然違背法令
    。是當事人對於高等行政法院判決上訴，如依行政訴訟法第
    243條第1項規定，以高等行政法院判決有不適用法規或適用
    不當為理由時，其上訴狀或理由書應有具體之指摘，並揭示
    該法規之條項或其內容；若係成文法以外之法則，應揭示該
    法則之旨趣；倘為司法院解釋或本院之判例，則應揭示該判
    解之字號或其內容。如以行政訴訟法第243條第2項所列各款
    情形為理由時，其上訴狀或理由書，應揭示合於該條項各款
    之事實。上訴狀或理由書如未依此項方法表明，或其所表明
    者與上開法條規定不合時，即難認為已對高等行政法院判決
    之違背法令有具體之指摘，其上訴自難認為合法。
二、本件上訴人對於高等行政法院判決上訴，係以：訴外人陳玉
    燕係實習人員，到職不到半年，如何擔任重要之會計工作；
    又如何擔保所謂帳冊記載BQ均是米酒；且所謂產品銷售明細
    表上仍有米酒600CC之記載，顯然BQ跟米酒是兩回事；如BQ
    是米酒，則吉工業有限公司販賣的BQ礦泉水怎麼記載；又
    系爭寶之醉、南贏春高樑酒經查為展成酒廠出品之已稅酒類
    ，市面上即可購得，因何會記載在吉公司產品銷售明細表
    上，顯然所謂帳冊不是帳冊，而是實習生練習記帳之教學用
    品；況陳玉燕沒有實際參與製酒過程，如何確定所登記之BQ
    確實係酒；再者，由現場扣案之酒類業經原審詳查並無酒精
    成份，而是測試礦泉水機器之事業廢水；如所謂帳冊皆為正
    確，上訴人確實大量超量製酒，則存貨理應堆積如山，因何
    未查獲成品酒大量囤積，只查獲基酒及半成品；至林世揚部
    分，並未與上訴人甚至上訴人之兄顏水上接洽，而是與吳文
    建接洽；又本件所謂帳冊記載皆有購買人姓名，懇請傳訊調
    查其所購買物品究竟是酒還是水，被上訴人怠於為之，驟然
    相信陳玉燕說詞，顯有舉證責任未盡之顧慮。對於前述疑問
    ，原判決並未為合理說明，遽然採信陳玉燕一面之詞，置BQ
    礦泉水之存在於不顧，有判決理由不備之違法。第查，證人
    顏水上於調查筆錄稱：「不過這些拿一冠米酒實際上市礦泉
    水」「這是保三總隊第二大隊人員在現場及偵訊時強迫我承
    認這些是米酒」等語，原判決認定顏水上承認那是酒，顯與
    證據不相符合，認定事實顯然有不依證據之違法，已屬判決
    理由矛盾之違背法令等語，為其理由。經查，上訴人係菸酒
    稅廠商，於民國93年1月1日起至同年1月14日間產製「拿一
    冠米酒」計129,759.2公升，未依規定報繳應納稅款，違反
    菸酒稅法第12條第1項規定，案經法務部調查局南部地區機
    動工作組查獲，通報被上訴人審理違章成立，乃依菸酒稅法
    第19條第6款規定，除核定補徵菸酒稅新臺幣（下同）24,00
    5,452元外，並按所漏稅額處以1倍之罰鍰24,005,400元（計
    至百元止）等情，已據原判決就相關爭點詳為審酌並於理由
    內詳為說明，就上訴人主張各點予以詳述其不可採之理由，
    並無不合。上訴人所陳上述理由，無非係就原審取捨證據、
    認定事實之職權行使，指摘其為不當，並就原審已論斷者，
    泛言其論斷違誤，而未具體表明合於不適用法規、適用法規
    不當、或行政訴訟法第243條第2項所列各款之情形，難認對
    該判決之如何違背法令已有具體之指摘。依首揭說明，應認
    其上訴為不合法。至請求傳訊調查帳冊記載購買人其所購買
    物品究竟是酒還是水乙節，因原審已論述甚明，本院認無傳
    訊必要，附此敘明。
三、據上論結，本件上訴為不合法，依行政訴訟法第249條第1項
    前段、第104條、民事訴訟法第95條、第78條，裁定如主文
    。
中　　華　　民　　國　　96　　年　　12　　月　　27　　日
                    最高行政法院第三庭
                        審判長法官　劉　鑫　楨
                              法官　陳　秀　美
                              法官　侯　東　昇
                              法官　劉　介　中
                              法官　戴　見　草
以  上  正  本  證  明  與  原  本  無  異
中　　華　　民　　國　　96　　年　　12　　月　　28　　日
　　　　　　　　　　　　　　　書記官　王　史　民
